# 同一控制企业合并

提问人：qqq2006 时间：2015-10-19 15:41:42
某集团A公司下属 2015 年新成立B公司，将以前A集团所属C公司处置给B公司，期初B公司本身无报表及账务， 2015 年新成立，那么B公司是否按同一控制合并C公司，期初是否也应合并C公司？

回答人：chenyiwei
如果C构成“业务”，则B取得C的控制权按同一控制下合并处理。但因为B是本年度新设立的，因此编制合并报表时最早只能追溯到B公司的成立日，不能再继续往前追溯。

提问人：qqq2006 时间：2015-10-26 13:42:39
请问陈老师，如果B为 2015 年 10 月成立，那么只合并C公司10-12月数据，那么C公司的期初数和 2015 年1-9月报表由A公司合并吗？
同一控制增加的子公司是否应自期初开始合并？

回答人：chenyiwei
一般理解是合并报表最早追溯到合并方的成立日，因为解释 6 号第二条规定“合并方的财务报表比较数据追溯调整的期间应不早于双方处于最终控制方的控制之下孰晚的时间”。

提问人：qqq2006 时间：2015-11-05 22:49:36
请教陈老师，如果B公司成立日期为 2014 年 5 月，C公司 5 年前就属于A集团公司，那么B公司合并C公司报表最早可以追溯到 2014 年 5月，那么C公司 2014 年1-5月及以前年度的报表由谁合并，是不是由C公司在被转让之前的母公司合并？

回答人：chenyiwei
可以这样理解。

提问人：jangyanbo 时间：2015-12-14 23:49:32
陈老师好！关于同一控制的问题向您请教 某集团a和集团b均由国资委控制，在国资委的主导下， 2014 年 1 月度集团b无偿划拨c公司的股权至集团a，集团a作为同一控制下企业合并处理，c公司的所有者权益的构成如下：实收资本 100 万元，未分配利润 100 万元。
1 、请问集团a合并会计报表时是否需要按照 100 万元的未分配利润的数额全额恢复呢！我理解应该不用恢复。 2 、如果 2014 年 1 月集团a把取得的对c的股权无偿划拨到二级子公司d的时候，d恢复对c的未分配利润的时候也不用恢复c的未分配利润的数额。

回答人：chenyiwei
1 、按同一控制下合并的一般原则处理，恢复被合并方C合并日前的留存收益。 2 、对D而言也是一次同一控制下合并，在D的合并报表层面也应当恢复C的留存收益。

提问人：jangyanbo 时间：2015-12-18 15:26:04
陈老师好！关于同一合并问题向您请教： 甲公司原持有乙公司股权 12 的比例，并在可供出售金融资产核算我（金额 420 万元）， 2014 年度1-6月可供出售金融资产价值变动 100 万元，甲公司并进行了账务处理并计入资本公积中， 2014 年 6 月末末，甲公司的母公司无偿划转乙公司的股权至甲公司（持股比例58%）假如 2014 年 6 月末符合控制条件且乙公司所有者权益的金额为 3000 万元。
我的问题是 1 、因为甲公司的长期投资入账价值按照准则规定是 6 月末的所有者权益按照持股比例的数额，请问对于可供出售金融资产如何进行账务调整呢 2 、对可供出售金融资产的调整是否需要追溯呢 3 、假如甲公司持有的长期股权投资达到重大影响的联营投资的话， 2014 年度 6 月末的原来的长期股权投资影响的当期损益及前期损益是否需要追溯调整呢 4 、如果不需要追溯调整的话，准则上有明确的规定吗！谢谢

回答人：chenyiwei
1 、因为 58 ％股权是无偿划入的，所以确保划入后长期股权投资账面价值等于合并日乙公司帐面净资产的 70 ％即可，差额调整资本公积。原先作为可供出售金融资产核算期间形成的其他综合收益不调整（这一点与分步交易实现的非同一控制下合并不同）。 2 、不追溯，其他综合收益到后续处置投资时再结转投资收益。 3 、原持有投资具有重大影响的，请参考长期股权投资准则应用指南中的相关举例。 4 、参考长期股权投资准则应用指南关于分步交易实现同一控制下合并的相关指引，按照同一控制下合并在合并日不确认损益的原则，可以推导出上述处理。